【裁判字號】    98,易,3293
【裁判日期】    981127
【裁判案由】    傷害等
【裁判全文】
臺灣臺北地方法院刑事判決              98年度易字第3293號
公  訴  人  臺灣臺北地方法院檢察署檢察官
被      告  甲○○
被      告  乙○○
被      告  丙○○
被      告  丁○○
                      號4樓
上列被告因傷害等案件，經聲請簡易判決處刑（98年度偵字第20
820 號），本院認不宜以簡易判決處刑（98年度簡字第4095號）
，改依通常訴訟程序審理並判決如下：
    主  文
本件公訴不受理。
    理  由
一、聲請簡易判決處刑意旨略以：被告甲○○及乙○○於民國98
    年5 月2 日23時許，在台北市○○區○○街31號京林水餃店
    中，因飲酒過程雙方有口角爭執，乙○○負氣欲離去，甲○○竟基於強制犯意（所涉強制罪犯行，業經本院98年簡字第
    4095號判處有罪在案），於林口街31號前以一手強鉤住乙○○之脖子，一手持酒瓶，以此強暴方式妨害其行動自主性，
    並將乙○○拉至林口街24巷口處，乙○○因一時難以掙脫，
    遂急呼幫助，此時余永昆之子即被告丙○○經過附近聞訊緊
    急上前，並基於傷害之犯意，以路邊之木椅子，猛力朝甲○○之右肩砸下，令其放開乙○○後，雙方未因此而歇手，甲○○、乙○○、丙○○乃相互基於傷害犯意，繼續扭打一起
    ，乙○○員工莊海倫之夫即被告丁○○亦聽聞到場，仍共同
    基於傷害之犯意聯絡，與乙○○、丙○○共同強將甲○○壓
    制在地並繼續互相拉扯，致使甲○○因而受有頭部外傷及左
    眼眶挫傷、軀幹挫傷及擦傷、下肢多處挫傷及擦傷、右肩旋
    轉帶破裂、右肩關節盂破裂等傷害，乙○○受有右手腕挫傷
    之傷害，丙○○受有顏面擦傷及頭皮血腫、右臂瘀腫、背部
    擦傷等傷害。綜上，因認被告4 人均涉犯刑法第277 條第1
    項之傷害罪嫌等語。
二、按告訴乃論之罪，告訴人於第一審辯論終結前得撤回其告訴
    ；又告訴乃論之罪，其告訴經撤回者，應諭知不受理之判決
    ，並得不經言詞辯論為之，刑事訴訟法第238 條第1 項、第
    303 條第3 款、第307 條分別定有明文。
三、經查，公訴意旨雖認被告4 人均涉犯刑法第277 條第1 項之
    普通傷害罪，惟依同法第287 條前段之規定，普通傷害罪為
    告訴乃論。茲被告4 人於本院調查期間，因已和解而互相撤
    回告訴，此有和解書附卷可稽，則參照上開規定所示，本件
    爰不經言詞辯論，逕行諭知不受理之判決。
據上論斷，應依刑事訴訟法第284 條之1 、第303 條第3 款、第
307 條，判決如主文。
中    華    民    國    98    年    11    月    27    日
                  刑事第六庭    法  官  林孟皇
本正本證明與原本無異。
如不服本判決應於收受送達後10日內向本院提出上訴書狀，並應
敘述具體理由；其未敘述上訴理由者，應於上訴期間屆滿後20日
內向本院補提理由書（均須按他造當事人之人數附繕）「切勿逕
送上級法院」。
                                書記官  楊雅鈞
中    華    民    國    98    年    11    月    30    日


司法院資訊處製作；財團法人民間司法改革基金會備份。
